【裁判字號】    99,上易,1286
【裁判日期】    990721
【裁判案由】    竊盜
【裁判全文】
臺灣高等法院刑事判決                99年度上易字第1286號
上  訴  人  臺灣桃園地方法院檢察署檢察官
被      告  甲○○
上列上訴人因被告竊盜案件，不服臺灣桃園地方法院99年度審易
字第590號，中華民國99年5月14日第一審判決（起訴案號：臺灣
桃園地方法院檢察署99年度偵字第3184號），提起上訴，本院判
決如下：
    主  文
上訴駁回。
    理  由
一、本案經本院審理結果，認第一審判決以上訴人即被告甲○○
    犯竊盜罪，對被告為有罪之諭知，核無不當，應予維持，並
    引用第一審判決書記載之證據及理由（如附件原審判決書）
    。
二、檢察官上訴意旨略以：本件原審判處被告有期徒刑5 月，固
    非無見。惟查，量刑及數罪併罰定應執行刑之輕重，雖屬事
    實審法院得依職權自由裁量之事項，然仍應受比例原則及公
    平原則之限制，否則其判決即非適法；刑事審判旨在實現刑
    罰權分配的正義，故法院對有罪被告之科刑及就數罪併罰定
    其應執行刑，自應符合罪刑相當之原則，使輕重得宜，罰當
    其罪，以契合社會之法律感情。經查：被告甲○○前於民國
    90年間，即因竊取被害人陳宗偉所有車號6B-7981 號自用小
    客車，嗣又竊取被害人陳趙玉慧、趙益昌所有之行動電話、
    、現金等犯行，經臺灣基隆地方法院以90年度易字第658 號
    判決判處有期徒刑6 月確定；又於95年間因竊取被害人周恩
    龍使用之車號AT-1443 號自用小客車之犯行，經臺灣板橋地
    方法院以96年度訴字第311 號判決判處有期徒刑1年2月，減
    為有期徒刑7 月確定；再於96年間因毀壞門扇於夜間侵入住
    宅竊取被害人蔡志宏財物之犯行，經臺灣板橋地方法院以96
    年度易字第3897號判決判處有期徒刑10月確定等情，有臺灣
    高等法院被告前案紀錄表及上開刑事判決可稽。詎被告於歷
    經前揭偵、審程序後，仍不知收斂，再於本案起訴之時間、
    地點，行竊被害人乙○○使用之車號9731-TJ號自用小客車
    ，而四犯竊盜罪，且係第三度竊取他人之自用小客車，足見
    被告之惡性甚深，亦乏悔悟之真意，非予重懲，實難矯治，
    是原審僅量處被告如主文所示之刑度，衡諸被告之惡性及前
    案判決之刑度，似有未洽。另徵之刑法公平正義理念之貫徹
    、罪刑相當原則及比例原則，原審量刑是否過輕，亦非無審
    酌之餘地。爰請撤銷原判決，另為適當之判決云云。
三、關於刑之量定，係實體法上賦予法院得為自由裁量之事項，
    倘其量刑已以行為人之行為罪責為基礎，並斟酌刑法第57條
    各款所列情狀，在法定刑度內，酌量科刑，如無偏執一端，
    致明顯失出失入情形，上級審法院本不得單就量刑部分遽指
    為不當或違法。又量刑係法院就繫屬個案犯罪之整體評價，
    為事實審法院得依職權自由裁量之事項。量刑判斷當否之準
    據，應就判決之整體觀察為綜合考量，不可摭拾其中片段，
    遽予評斷（最高法院99年度臺上字第701 號判決亦宣示相類
    意旨，可供參考）。原審以被告竊盜罪證明確，適用刑法第
    320條第1項，並以被告為累犯，依法加重其刑，其任事、用
    法均無不合，至於其刑之裁量，審酌被告前於90、95及96年
    間均因竊盜案件受有期徒刑之執行，有多次竊盜前科，素行
    不佳，復為本件犯行，其犯行非但損害被害人，且危害社會
    治安匪淺，惟其犯罪後坦承犯行，尚具悔意，又所竊取之前
    開汽車並經乙○○領回，有贓物認領保管單乙紙在原卷可稽
    （詳見偵查卷第11頁），及其犯罪之動機、手段、目的、品
    行、生活狀況、智識程度等一切情狀，已斟酌刑法第57條各
    款所列情狀，本院斟酌被告自警詢至本院審理時，均認罪之
    態度，並基於刑罰目的性之考量，認原審刑之量定並未逾越
    公平正義之精神，客觀上亦不生量刑畸輕之裁量權濫用。檢
    察官上訴指摘原審量刑過輕，難認有理由，應予駁回。
據上論斷，應依刑事訴訟法第368條、第373條，判決如主文。
本案經檢察官劉靜婉到庭執行職務
中    華    民    國    99    年    7     月    21    日
                  刑事第二十一庭審判長法  官  蔡聰明
                                      法  官  許永煌
                                      法  官  趙文
以上正本證明與原本無異。
不得上訴。
                                      書記官  葉金發
中    華    民    國    99    年    7     月    21    日
附錄：本案論罪科刑法條全文
中華民國刑法第320條第1項（普通竊盜罪）
意圖為自己或第三人不法之所有，而竊取他人之動產者，為竊盜
罪，處5年以下有期徒刑、拘役或5百元以下罰金。

司法院資訊處製作；財團法人民間司法改革基金會備份。
